hr-HR: Promjer igle: 10; 11; 12; 13; 14; 15; 16; 17; 18; 19; 20; 21; 22; 22s; 23; 24; 25; 26; 26s; 27; 28; 29; 30; 31; 32; 33; 34; 6; 7; 8; 9; Ostalo
pt-PT: Medidor de agulha: 10; 11; 12; 13; 14; 15; 16; 17; 18; 19; 20; 21; 22; 22s; 23; 24; 25; 26; 26s; 27; 28; 29; 30; 31; 32; 33; 34; 6; 7; 8; 9; Outro
ja: 注射針のゲージ: 10; 11; 12; 13; 14; 15; 16; 17; 18; 19; 20; 21; 22; 22s; 23; 24; 25; 26; 26s; 27; 28; 29; 30; 31; 32; 33; 34; 6; 7; 8; 9; その他
zh-TW: 針號: 10; 11; 12; 13; 14; 15; 16; 17; 18; 19; 20; 21; 22; 22s; 23; 24; 25; 26; 26s; 27; 28; 29; 30; 31; 32; 33; 34; 6; 7; 8; 9; 其他
hu: Tűátmérő: 10; 11; 12; 13; 14; 15; 16; 17; 18; 19; 20; 21; 22; 22s; 23; 24; 25; 26; 26s; 27; 28; 29; 30; 31; 32; 33; 34; 6; 7; 8; 9; Egyéb
pt-BR: Medidor de agulha: 10; 11; 12; 13; 14; 15; 16; 17; 18; 19; 20; 21; 22; 22s; 23; 24; 25; 26; 26s; 27; 28; 29; 30; 31; 32; 33; 34; 6; 7; 8; 9; Outro
nl: Naaldmeter: 10; 11; 12; 13; 14; 15; 16; 17; 18; 19; 20; 21; 22; 22s; 23; 24; 25; 26; 26s; 27; 28; 29; 30; 31; 32; 33; 34; 6; 7; 8; 9; Andere
fr: Jauge à aiguille: 10; 11; 12; 13; 14; 15; 16; 17; 18; 19; 20; 21; 22; 22s; 23; 24; 25; 26; 26s; 27; 28; 29; 30; 31; 32; 33; 34; 6; 7; 8; 9; Autre
pl: Miernik igłowy: 10; 11; 12; 13; 14; 15; 16; 17; 18; 19; 20; 21; 22; 22s; 23; 24; 25; 26; 26s; 27; 28; 29; 30; 31; 32; 33; 34; 6; 7; 8; 9; Pozostałe
el: Διάμετρος οπής βελόνας: 10; 11; 12; 13; 14; 15; 16; 17; 18; 19; 20; 21; 22; 22s; 23; 24; 25; 26; 26s; 27; 28; 29; 30; 31; 32; 33; 34; 6; 7; 8; 9; Άλλο
bg-BG: Диаметър на иглата: 10; 11; 12; 13; 14; 15; 16; 17; 18; 19; 20; 21; 22; 22s; 23; 24; 25; 26; 26s; 27; 28; 29; 30; 31; 32; 33; 34; 6; 7; 8; 9; Други
ro-RO: Calibrul acului: 10; 11; 12; 13; 14; 15; 16; 17; 18; 19; 20; 21; 22; 22s; 23; 24; 25; 26; 26s; 27; 28; 29; 30; 31; 32; 33; 34; 6; 7; 8; 9; Altele
ru: Калибр иглы: 10; 11; 12; 13; 14; 15; 16; 17; 18; 19; 20; 21; 22; 22s; 23; 24; 25; 26; 26s; 27; 28; 29; 30; 31; 32; 33; 34; 6; 7; 8; 9; Другой
da: Nålemåler: 10; 11; 12; 13; 14; 15; 16; 17; 18; 19; 20; 21; 22; 22s; 23; 24; 25; 26; 26s; 27; 28; 29; 30; 31; 32; 33; 34; 6; 7; 8; 9; Andet
sl-SI: Premer igle: 10; 11; 12; 13; 14; 15; 16; 17; 18; 19; 20; 21; 22; 22s; 23; 24; 25; 26; 26s; 27; 28; 29; 30; 31; 32; 33; 34; 6; 7; 8; 9; Drugo
fi: Neulakoetin: 10; 11; 12; 13; 14; 15; 16; 17; 18; 19; 20; 21; 22; 22s; 23; 24; 25; 26; 26s; 27; 28; 29; 30; 31; 32; 33; 34; 6; 7; 8; 9; Muu
tr: İğne göstergesi: 10; 11; 12; 13; 14; 15; 16; 17; 18; 19; 20; 21; 22; 22s; 23; 24; 25; 26; 26s; 27; 28; 29; 30; 31; 32; 33; 34; 6; 7; 8; 9; Diğer
ko: 니들 게이지: 10; 11; 12; 13; 14; 15; 16; 17; 18; 19; 20; 21; 22; 22s; 23; 24; 25; 26; 26s; 27; 28; 29; 30; 31; 32; 33; 34; 6; 7; 8; 9; 기타
sv: Nålmätare: 10; 11; 12; 13; 14; 15; 16; 17; 18; 19; 20; 21; 22; 22s; 23; 24; 25; 26; 26s; 27; 28; 29; 30; 31; 32; 33; 34; 6; 7; 8; 9; Annat
en: Needle gauge: 10; 11; 12; 13; 14; 15; 16; 17; 18; 19; 20; 21; 22; 22s; 23; 24; 25; 26; 26s; 27; 28; 29; 30; 31; 32; 33; 34; 6; 7; 8; 9; Other
it: Misura dell'ago: 10; 11; 12; 13; 14; 15; 16; 17; 18; 19; 20; 21; 22; 22s; 23; 24; 25; 26; 26s; 27; 28; 29; 30; 31; 32; 33; 34; 6; 7; 8; 9; Altro
cs: Jehlové měřidlo: 10; 11; 12; 13; 14; 15; 16; 17; 18; 19; 20; 21; 22; 22s; 23; 24; 25; 26; 26s; 27; 28; 29; 30; 31; 32; 33; 34; 6; 7; 8; 9; Jiné
sk-SK: Ihlové meradlo: 10; 11; 12; 13; 14; 15; 16; 17; 18; 19; 20; 21; 22; 22s; 23; 24; 25; 26; 26s; 27; 28; 29; 30; 31; 32; 33; 34; 6; 7; 8; 9; Iné
vi: Máy đo kim: 10; 11; 12; 13; 14; 15; 16; 17; 18; 19; 20; 21; 22; 22s; 23; 24; 25; 26; 26s; 27; 28; 29; 30; 31; 32; 33; 34; 6; 7; 8; 9; Khác
es: Calibre de la aguja: 10; 11; 12; 13; 14; 15; 16; 17; 18; 19; 20; 21; 22; 22s; 23; 24; 25; 26; 26s; 27; 28; 29; 30; 31; 32; 33; 34; 6; 7; 8; 9; Otros
nb: Nålmåler: 10; 11; 12; 13; 14; 15; 16; 17; 18; 19; 20; 21; 22; 22s; 23; 24; 25; 26; 26s; 27; 28; 29; 30; 31; 32; 33; 34; 6; 7; 8; 9; Annen
de: Kanülengröße (Gauge): 10; 11; 12; 13; 14; 15; 16; 17; 18; 19; 20; 21; 22; 22s; 23; 24; 25; 26; 26s; 27; 28; 29; 30; 31; 32; 33; 34; 6; 7; 8; 9; Sonstiges
zh-CN: 针规: 10; 11; 12; 13; 14; 15; 16; 17; 18; 19; 20; 21; 22; 22s; 23; 24; 25; 26; 26s; 27; 28; 29; 30; 31; 32; 33; 34; 6; 7; 8; 9; 其他
th: เบอร์เข็มฉีดยา: 10; 11; 12; 13; 14; 15; 16; 17; 18; 19; 20; 21; 22; 22s; 23; 24; 25; 26; 26s; 27; 28; 29; 30; 31; 32; 33; 34; 6; 7; 8; 9; อื่นๆ
lt-LT: Adatos storis: 10; 11; 12; 13; 14; 15; 16; 17; 18; 19; 20; 21; 22; 22s; 23; 24; 25; 26; 26s; 27; 28; 29; 30; 31; 32; 33; 34; 6; 7; 8; 9; Kita